【裁判字號】    97,台上,162
【裁判日期】    970110
【裁判案由】    略誘等罪
【裁判全文】
最高法院刑事判決              九十七年度台上字第一六二號
上  訴  人  甲○○
選任辯護人  蔡建賢律師
上列上訴人因略誘等罪案件，不服台灣高等法院高雄分院中華民
國九十六年十月十八日第二審判決（九十六年度上訴字第一七四
七號，起訴案號：台灣高雄地方法院檢察署九十六年度偵字第一
三六四四號），提起上訴，本院判決如下：
    主  文
上訴駁回。
    理  由
一、略誘部分：
按刑事訴訟法第三百七十七條規定，上訴於第三審法院，非以判
決違背法令為理由，不得為之。是提起第三審上訴，應以原判決
違背法令為理由，係屬法定要件。如果上訴理由狀並未依據卷內
訴訟資料，具體指摘原判決不適用何種法則或如何適用不當，或
所指摘原判決違法情事，顯與法律規定得為第三審上訴理由之違
法情形，不相適合時，均應認其上訴為違背法律上之程式，予以
駁回。本件原判決撤銷第一審不當之判決，改判仍論處上訴人甲
○○略誘未滿二十歲之男子脫離有監督權之人罪刑，已詳敘認定
犯罪事實之依據及憑以認定之理由，並對上訴人所辯各節，如何
不足採信，均已依據卷內資料予以指駁及說明，從形式上觀察，
並無任何違背法令之處。而證據之取捨及事實之認定，為事實審
法院之職權，茍其判斷無違經驗法則或論理法則，即不能任意指
為違法。原判決依憑上訴人於第一審審理時之自白，證人甲女（
真實姓名年籍詳卷）、林文凱、潘花仔、薛淵晉於警詢及檢察官
偵查時之證言，車牌號碼ＺＲ─五八六二號自用小客車車籍資料
，0000000000號行動電話通聯紀錄，上訴人將被害人
乙童（九十三年六月生，真實姓名年籍詳卷）帶上車以及於超商
門口撥打公共電話之監視器翻拍照片，參酌卷內其他證據調查之
結果，綜合研判，認上訴人誘使當時未滿三歲尚無自主意思及同
意能力之乙童脫離監護人之監護而置於自己實力支配之下，應負
略誘罪責，已詳敘其取捨證據之心證理由，所為論斷無違經驗法
則及論理法則，亦無所指理由不備與適用法則不當之違法情形存
在。又上訴人所犯略誘罪，與恐嚇取財罪間，犯意各別，行為互
殊，應分論併罰，原判決已於理由內予以說明，經核並無不合。
上訴意旨，對於原判決究竟如何違背法令，並未依據卷內資料為
具體之指摘，徒憑己見，對於原審認事用法職權之適法行使，任
意指摘，難謂已符合首揭法定上訴要件，其上訴違背法律上之程
式，應予駁回。又本件既應為程序上駁回上訴之判決，所請宣告
緩刑，無從斟酌。
二、恐嚇取財部分：
按刑事訴訟法第三百七十六條所列各罪之案件，經第二審判決者
，不得上訴於第三審法院，法有明文。本件上訴人另犯恐嚇取財
未遂罪，原審係依刑法第三百四十六條第三項、第一項論處罪刑
，核屬刑事訴訟法第三百七十六條第六款之案件。依首開說明，
既經第二審判決，自不得上訴於第三審法院，上訴人猶復提起上
訴，顯為法所不許，應併予駁回。
據上論結，應依刑事訴訟法第三百九十五條前段，判決如主文。
中    華    民    國  九十七  年    一    月    十    日
                      最高法院刑事第三庭
                          審判長法官  謝  家  鶴
                                法官  花  滿  堂
                                法官  陳  世  淙
                                法官  洪  佳  濱
                                法官  張  春  福
      本件正本證明與原本無異
                                      書  記  官
中    華    民    國  九十七  年    一    月  二十四  日
                                                 H


司法院資訊處製作；財團法人民間司法改革基金會備份。
